臺灣高等法院臺中分院刑事判決　　　　　　　　　　九十四年度交上易字第四二號
　　上　訴　人
　　即　被　告　甲○○
右上訴人因過失傷害案件，不服臺灣台中地方法院九十三年度交易字第三一七號中華
民國九十三年十一月二十五日第一審判決（檢察官原以台灣台中地方法院檢察署九十
三年度偵字第六三一號聲請書，向原審法院豐原簡易庭聲請簡易判決，豐原簡易庭認
不宜以簡易判決處刑，改依通常程序審理），提起上訴，本院判決如左：
      主  文
原判決撤銷。
甲○○從事業務之人，因業務上之過失傷害人，處拘役伍拾日，如易科罰金，以參佰
元折算壹日。緩刑貳年。
      事  實
一、甲○○為海馬交通事業股份有限公司之計程車司機，係從事駕駛業務之人，其於
    民國九十二年七月二十七日凌晨二時十分許，駕駛６４３－ＬＶ號營業用小客車
    ，沿台中縣大雅鄉○○路，由北往南方向行駛，在信義路一一五巷前，適有行人
    乙○○由西往東方向穿越信義路，因不勝酒力，未注意左右有無來車且迅速穿越
    道路，而停留在道路中央，甲○○本應注意汽車行駛時，駕駛人應注意車前狀況
    ，並隨時採取必要安全措施，而依當時情形，路面無障礙物，又無不能注意之情
    事，竟疏於注意而擦撞至乙○○，造成乙○○頭受部外傷、右側胸部挫傷併右第
    三至第九肋骨骨折、左側肱骨骨折等傷害。甲○○肇事後，主動報案於豐原分局
    大雅交通小隊警員池國鈞到場時陳述肇事經過而接受裁判。
二、案經乙○○委由許家瑜律師訴請台灣台中地方法院檢察署檢察官聲請簡易判決處
    刑，經原審改依通常程序審理。
      理  由
一、訊據上訴人即被告甲○○對右揭事實已坦承不諱，核與告訴人於偵查中指訴之車
    禍發生情節大致相符，且被告車輛確實擦撞告訴人而留有血跡一節，亦有車輛照
    片附卷足稽（參偵查卷第三十四頁至第三十七頁），足徵被告上開自白應與事實
    相符。又告訴人車禍當時確實喝酒醉，血液中酒精濃度為百分之零點二六五，換
    算為呼氣中酒精濃度值為每公升一點三二亳克等情，，亦有光田綜合醫院生化檢
    驗報告單在卷足憑（見偵查卷第三九頁），足徵告訴人於車禍當時確實酒醉穿越
    道路，於道路中遭被告駕車撞及無訛。按汽車行駛時，駕駛人應注意車前狀況，
    並隨時採取必要之安全措施；行人在未設有行人穿越道亦非禁止穿越之路段穿越
    道路時，應注意左右無來車，始可小心迅速穿越，道路交通安全規則第九十四條
    第三項、第一百三十四條第五款分別定有明文。查告訴人於偵查中指稱：當時因
    內急，而穿越馬路想去對面樹林上廁所，當時沒有紅綠燈，因來車車燈很亮，伊
    下意識就蹲下想要躲過車子等語（見偵查卷第四六頁），足見告訴人酒醉穿越道
    路，疏未注意左右來車，見被告駕車即將駛至，竟未快速通過或迅速退後適度閃
    避，逕原地蹲下，致駕車駛至之被告亦疏未注意告訴人蹲於道路上，而擦撞告訴
    人，從而告訴人、被告前揭行為對本件車禍發生均有過失，且告訴人之過失行為
    係本件車禍之肇事主因，被告之過失行為係肇事次因亦堪認定。末查，告訴人因
    車禍受有上開傷害等情，亦有光田綜合醫院診斷證明書在卷足憑（見偵查卷第十
    九頁），故告訴人之傷害與被告前揭過失行為間有相當因果關係亦堪認定。從而
    事證明確，被告前揭業務過失傷害犯行應堪認定。
二、被告所為，係犯刑法第二百八十四條第二項前段之業務過失傷害罪。被告肇事後
    主動報案，並於豐原分局大雅交通小隊警員池國鈞到場時陳述肇事經過而接受裁
    判，業有警訊筆錄及交通事故調查報告表各一份附卷可佐，核與自首要件相符，
    依刑法第六十二條前段減輕其刑。原審判決固非無見，惟原審既認定被告過失行
    為乃屬肇事次因，告訴人過失行為始為肇事主因，而仍對被告量處有期徒刑三月
    ，本院認稍嫌過重，且被告於本院審理時業已與告訴人達成訴訟上調解，此有調
    解筆錄一份在卷足按（見本院卷第二四頁），原審亦未能審及被告上開調解之事
    實妥適量刑，被告上訴指摘原審量刑過重，本院認有理由，自應由本院撤銷改判
    。爰審酌被告過失行為僅為肇事次因，告訴人車禍時酒醉穿越道路之過失行為始
    為肇事主因，被告已與告訴人成達成訴訟上調解、犯後態度尚稱良好等一切情狀
    ，量處如主文第二項所示之刑，並諭知易科罰金之折算標準。又被告前未曾受有
    期徒刑以上刑之宣告，此有台灣高等法院被告前案紀錄表一份在卷足憑，其因一
    時失慮，偶罹刑典，事後於本院已坦承犯行，並與告訴人成立調解，深具悔意，
    經此刑之宣告後，應知警惕而無再犯之虞，本院因認暫不執行其刑為當，予以宣
    告緩刑，用啟自新。
三、據上論斷，應依刑事訴訟法第三百六十九條第一項前段、第三百六十四條、第二
    百九十九條第一項前段，刑法第二百八十四條第二項前段、第六十二條前段、第
    四十一條第一項前段、第七十四條第一款、罰金罰鍰提高標準條例第一條前段、
    第二條，判決如主文。
本案經檢察官丙○○到庭執行職務。
中      華      民      國      九十四      年      三    月    十七    日
                                   臺灣高等法院臺中分院刑事第八庭
                                         審判長法  官  羅  得  村
                                               法　官  巫　政　松
                                               法　官  陳  毓  秀
右正本證明與原本無異。
不得上訴。
                                               書記官  顏  子  良
中     華     民     國     九十四     年      三      月     十八      日
附錄本案論罪科刑主要法條：
中華民國刑法第二百八十四條第二項前段：
從事業務之人，因業務上之過失傷害人者，處一年以下有期徒刑、拘役或一千元以下
罰金。
                                                              　　　　　Ｆ
